臺灣南投地方法院刑事判決
111年度訴字第233號
公  訴  人  臺灣南投地方檢察署檢察官
被      告  黃彥誠



上列被告因詐欺案件，經檢察官提起公訴（111年度偵字第2792
號），因被告就被訴事實為有罪之陳述，本院裁定進行簡式審判
程序，判決如下：
    主      文
黃彥誠犯行使偽造準私文書罪，處有期徒刑肆月，如易科罰金，
以新臺幣壹仟元折算壹日。緩刑參年。
    事實及理由
一、犯罪事實：
  ㈠黃彥誠與詹秋梅係朋友關係。黃彥誠於民國110 年9 月初某
    日，在詹秋梅位於南投縣○○鎮○○路00號住處外，向詹秋梅借
    其所有之0000000000門號手機後，未經詹秋梅同意，先將上
    開手機門號連接黃彥誠所申設之Apple ID帳號：love410000
    0000il.com，並開啟行動電話帳單代付之功能。黃彥誠嗣於
    110 年9 月29日9 時43分至13時35分許，竟意圖為自己不法
    之所有，基於詐欺得利及行使偽造準私文書之犯意，在其位
    於南投縣○○鎮○○路00號之住處，向詹秋梅借用其手機後，於
    未經詹秋梅之同意或授權下，操作上開手機連結網際網路開
    啟美商蘋果公司所經營之「iTunes」網路商店，並自該商店
    購買星城娛樂網路遊戲點數，並以前揭門號作為付款方，藉
    以表示詹秋梅同意以上開門號向網路商店購買點數，而接續
    消費20次，共計金額為新臺幣（下同）1萬2460元，以此方
    式偽造不實電磁紀錄之準私文書，並將該準私文書傳輸至上
    開網路商店而行使之，致上開網路商店誤認係詹秋梅購買而
    提供遊戲點數，並將消費金額併入詹秋梅申登前揭行動電話
    門號之電信費帳單中，以此方式詐得免於支付購買點數費用
    之財產上不法利益，足生損害於詹秋梅及中華電信對於電信
    費用管理之正確性。
  ㈡案經南投縣政府警察局埔里分局報告臺灣南投地方檢察署檢
    察官偵查起訴。
二、證據名稱：
  ㈠被告黃彥誠於本院準備程序與審理中之自白。
　㈡證人即被害人詹秋梅於警詢中之證述。
  ㈢蘋果公司iTunes消費紀錄、中華電信110 年10月通話明細清
    單。
三、論罪科刑：
  ㈠核被告所為，係犯刑法第216 條、第210 條、第220 條第2項
    之行使偽造準私文書罪，及同法第339 條第2 項之詐欺得利
    罪。被告盜用本案門號之帳單代付服務，在iTunes 網路商
    店多次進行消費，係於密接之時間所為，其各行為之獨立性
    極為薄弱，且侵害相同法益，應認係基於同一盜用門號代付
    服務之犯意下所為之接續行為，應評價為接續犯，而為包括
    之一罪。
  ㈡被告以行使偽造被害人名義之電磁紀錄之詐術行為詐取影音
    商品，係以一行為而同時觸犯上開行使偽造準私文書及詐欺
    得利2 罪，為想像競合犯，應依刑法第55條規定，從一重之
    行使偽造準私文書罪處斷。
  ㈢爰審酌被告正值青壯，不思循正當途徑獲取財物，竟盜用本
    案門號之帳單代付服務，而以行使偽造準私文書之手段詐取
    iTunes Store之網路遊戲點數利益，除侵害他人財產權益外
    ，亦嚴重影響社會正常交易之運作，所為實屬不該，並考量
    其犯罪之手段、所生損害、被告於本院審理時供稱之教育程
    度及生活狀況，及其犯後坦承犯行，已與被害人和解並賠償
    完畢等一切情狀，量處如主文所示之刑，並諭知易科罰金之
    折算標準。
  ㈣又被告未曾因故意犯罪受有期徒刑以上刑之宣告，有臺灣高
    等法院被告前案紀錄表1 份在卷可考，其因一時失慮，致罹
    刑章，犯罪後已與被害人成立和解並已賠償完畢等情，有南
    投縣埔里鎮調解委員會調解筆錄在卷可稽（見警卷第21頁至
    22頁），是本院認被告經此偵、審程序，當知所警惕，而無
    再犯之虞，本院綜合斟酌上情，認對被告所宣告之刑以暫不
    執行為適當，爰依刑法第74條第1 項第1 款規定，併予宣告
    緩刑3 年，以勵自新。
  ㈤被告本案詐得之不法利益1萬2,460元已賠償被害人，業如前
    述，依刑法第38條之1 第5 項之規定，不予宣告沒收。
四、依刑事訴訟法第273條之1、第310條之2、第454條，判決如
    主文。
五、如不服本件判決，得自收受送達之日起20日內，向本院提起
    上訴狀（須附繕本）。
本案經檢察官石光哲提起公訴，檢察官劉景仁到庭執行職務。
中　　華　　民　　國　　111 　年　　10　　月　　12　　日
                          臺灣南投地方法院刑事第五庭   
            　　　　　　　　　法　官　羅子俞
以上正本證明與原本無異。 
如不服本判決，應於收受本判決20日內向本院提出上訴書狀，並
應敘述具體理由，如未敘述上訴理由者，應於上訴期間屆滿後20
日內補提理由書狀於本院（均須依他造當事人之人數附繕本）「
切勿逕送上級法院」。
告訴人或被害人如對於本判決不服者，應具備理由請求檢察官上
訴，其上訴期間之計算係以檢察官收受判決正本之日期為準。
                              書記官  林佩儒
中　　華　　民　　國　　111 　年　　10　　月　　13　　日
附錄本案論罪科刑法條：
中華民國刑法第216條
（行使偽造變造或登載不實之文書罪）
行使第210條至第215條之文書者，依偽造、變造文書或登載不實
事項或使登載不實事項之規定處斷。

中華民國刑法第210條
（偽造變造私文書罪）
偽造、變造私文書，足以生損害於公眾或他人者，處5年以下有
期徒刑。

中華民國刑法第220條
（準文書）
在紙上或物品上之文字、符號、圖畫、照像，依習慣或特約，足
以為表示其用意之證明者，關於本章及本章以外各罪，以文書論
。
錄音、錄影或電磁紀錄，藉機器或電腦之處理所顯示之聲音、影
像或符號，足以為表示其用意之證明者，亦同。

中華民國刑法第339條
（普通詐欺罪）
意圖為自己或第三人不法之所有，以詐術使人將本人或第三人之
物交付者，處5年以下有期徒刑、拘役或科或併科50萬元以下罰
金。
以前項方法得財產上不法之利益或使第三人得之者，亦同。
前二項之未遂犯罰之。